【裁判字號】    98,消債更,517
【裁判日期】    981022
【裁判案由】    更生事件
【裁判全文】
臺灣板橋地方法院民事裁定           98年度消債更字第517號
聲  請  人  甲○○
上列當事人因消費者債務清理事件聲請更生及保全處分，本院裁
定如下：
    主  文
更生及保全處分之聲請均駁回。
聲請費用由聲請人負擔。
    理  由
一、按債務人與金融機構協商成立者，不得聲請更生或清算，但
    因不可歸責於己之事由，致履行顯有重大困難者，不在此限
    ；本條例施行前，債務人依金融主管機關協調成立之中華民
    國銀行公會會員辦理消費金融案件無擔保債務協商機制與金
    融機構成立之協商，準用前項之規定，消費者債務清理條例
    第151 條第5 項、第6 項分別定有明文。又聲請更生或清算
    ，徵收聲請費新臺幣一千元。郵務送達費及法院人員之差旅
    費不另徵收。但所需費用超過應徵收之聲請費者，其超過部
    分，依實支數計算徵收。前項所需費用及進行更生或清算程
    序之必要費用，法院得酌定相當金額，定期命聲請人預納之
    ，逾期未預納者，除別有規定外，法院得駁回更生或清算之
    聲請，同條例第6 條亦定有明文。
二、本件聲請意旨略以：聲請人因有不能清償債務之情事，目前
    債務總金額為新臺幣（下同）1,999,867 元，前於民國95年
    間已依中華民國銀行公會會員辦理無擔保債務協商機制，與
    最大債權金融機構台東區中小企業銀行股份有限公司（下稱
    台東企銀）達成協商，雙方約定聲請人自95年7 月起，分20
    0 期，利率6%，每月10日以15,700元依各債權銀行債權金額
    比例清償各項債務，直至全部清償為止，此有台東企銀債權
    受讓人荷商荷蘭銀行股份有限公司台北分公司函所附協議書
    在卷可憑。然聲請人主張其每月收入扣除協商應清償的金額
    ，無法維持最低生活，是以無法依原協商條件履行，故請求
    裁定准予更生云云。惟查，本院因認上該事實有說明必要，
    且本件郵務送達費有超過應徵收之聲請費情形，乃於98年7
    月27日裁定命債務人於送達後10日內預納5,440 元，該裁定
    已於98年8 月3 日合法寄存送達於債務人陳報之住所，依法
    於98年8 月13日發生送達效力，有送達證書在卷可憑，且經
    本院再以公務電話詢問聲請人補正事宜，聲請人迄今仍未依
    限補正繳納，並謂其係請人代為辦理，已將相關資料交給代
    辦人，不知郵費高額，無錢繳納云云，有本院辦理民事電話
    查詢登記表附卷可稽。揆之前開說明，本件更生聲請尚非合
    法，自應予駁回，其保全處分之聲請亦因而失所依附而應併
    予駁回。
三、爰依消費者債務清理條例第6 條第3 項，裁定如主文。
中    華    民    國    98    年    10   月  22    日
              民事第三庭    法      官  朱耀平
上為正本係照原本作成。
如不服本裁定，應於裁定送達後10日內，以書狀向本院提出抗告
，並繳納抗告費新臺幣1 千元。
中    華    民    國    98    年    10   月    22   日
                            書  記  官  陳淑芳


司法院資訊處製作；財團法人民間司法改革基金會備份。
